臺灣板橋地方法院刑事判決　　　　　 100年度交易字第1186號
公　訴　人　臺灣板橋地方法院檢察署檢察官
被　　　告　邱國洲
　　　　　　蔡坤慶
上列被告等因公共危險等案件，經檢察官提起公訴（100 年度偵
字第9876號），本院判決如下：
    主  文
邱國洲犯不能安全駕駛動力交通工具罪，累犯，處拘役伍拾日，
如易科罰金，以新臺幣壹仟元折算壹日。
蔡坤慶被訴業務過失傷害部分，公訴不受理。
    事  實
一、邱國洲前於民國（下同）94年間，因案經本院於96年3 月7
    日以96年度簡字第683 號判處有期徒刑2 月，得易科罰金確
    定，96年7 月24日易科罰金執行完畢（此部分，於本案構成
    累犯）。另於96年間，因犯服用酒類，不能安全駕駛動力交
    通工具而駕駛罪，經臺灣桃園地方法院於96年8 月23日以96
    年度桃交簡字第3008號判處拘役40日，如易科罰金，以新臺
    幣1 仟元折算1 日，97年1 月23日易科罰金執行完畢（此部
    分，於本案不構成累犯）。
二、詎邱國洲未見悔悟，於100 年1 月7 日17時40分許迄至同日
    18時許之期間，在新北市土城區某工地內飲用不詳酒類後，
    已達不能安全駕駛動力交通工具之程度，仍於同日18時30分
    許，騎乘車號：CYZ-772 號重型機車，欲返回其桃園縣桃園
    市○○路124 號原居住處所；嗣同日18時45分許，行經新北
    市○○區○○街806 號前，適有以駕駛大客車載客為業，為
    從事駕駛業務之蔡坤慶駕駛指南汽車客運股份有限公司所有
    車號：147-FR號之客運車（公車路線：847 ）行駛於同路段
    左側，本應注意車輛欲靠路邊停車載客時，應注意車旁及後
    方有無來車，且應禮讓直行車先行，並注意安全距離，隨時
    採取必要之安全措施，依當時情形，復無不能注意情事，竟
    疏未注意，因乘客招手急於停靠路邊載客，不慎以右側車身
    擦撞同向右方邱國洲所騎乘如上重型機車左側把手，邱國洲
    人車倒地致受有右側鎖骨骨折、右髖骨骨裂、頭部撞傷及多
    處挫傷、擦傷之傷害【蔡坤慶涉犯業務過失傷害罪嫌部分，
    詳如下述公訴不受理之說明】。嗣警到場處理，經警測得邱
    國洲吐氣所含酒精濃度值達每公升0.68毫克，因悉上情。
三、案經新北市政府警察局樹林分局移由臺灣板橋地方法院檢察
    署檢察官偵查起訴。
    理  由
甲、有罪部分：
一、本件就被告邱國洲部分，係依刑事訴訟法第273 條之1 第1
    項規定，以簡式審判程序審理判決，合先敘明。
二、證據要目名稱：
(一)、被告邱國洲之自白供述。
(二)、被告邱國洲經測得吐氣所含酒精濃度值達每公升0.68毫克，
    仍騎乘機車上路之事實，有酒精測定紀錄表、刑法第185 條
    之3 案件測試觀察紀錄表、新北市政府警察局舉發違反道路
    交通管理事件通知單各1 紙可佐。
(三)、綜上，本案被告邱國洲犯罪事證明確，如上自白核與事實相
    符，其犯行可以被認定，應予責罰。
三、論罪科刑：
(一)、查被告邱國洲行為後，刑法第185 條之3 修正案於100 年11
    月8 日經立法院三讀通過該酒後駕車行為之修正案，同年月
    月30日經總統公布，同年12月2 日生效，該修正條文規定：
    服用毒品、麻醉藥品、酒類或其他相類之物，不能安全駕駛
    動力交通工具而駕駛者，處2 年以下有期徒刑、拘役或科或
    併科20萬元以下罰金。因而致人於死者，處1 年以上7 年以
    下有期徒刑；致重傷者，處6 月以上5 年以下有期徒刑。據
    此，該修正條文施行後，一般之酒後駕車公共危險案件，除
    提高刑度處以2 年以下有期徒刑、拘役外，罰金刑部分，亦
    已由原15萬元罰金，提高為「併科」20萬元罰金，是依刑法
    第2 條第1 項新舊法比較原則，應以行為時之舊法有利於被
    告，爰依從就從輕之原則，從舊法為本案適用法律之依據。
(二)、核被告邱國洲如上行為，係犯修正前刑法第185 條之3 服用
    酒類不能安全駕駛動力交通工具而駕駛罪。被告邱國洲有如
    事實欄所述犯罪前科及受有期徒刑執行完畢之事實，有本院
    100 年12月29日言詞辯論終結日查悉之臺灣高等法院被告前
    案紀錄表在卷可考，是其於有期徒刑執行完畢後，5 年以內
    故意再犯本案法定刑含有期徒刑之罪，為累犯，應依法加重
    其刑。爰審酌被告邱國洲前因酒後駕車案經判處罪刑執行完
    畢，仍未見悔悟，其明知酒後駕車對一般往來公眾及其他交
    通參與者，並駕駛人自身均具高度危險性，其漠視自己安危
    且罔顧公眾安全，於飲酒後經呼氣酒精濃度達每公升0.68毫
    克，顯已處於不能安全駕駛動力交通工具之狀態，仍騎乘如
    上機車行駛於公共道路，危及交通安全之程度，兼衡其高中
    肄業之文化程度（詳見偵查卷第2 頁），及犯罪後坦承犯行
    之態度等一切情狀，酌情量處如主文所示之刑，並為易科罰
    金折算標準之諭知。
乙、公訴不受理部分：
一、起訴意旨詳如上述事實欄所述（略）。
二、按告訴乃論之罪，告訴人於第1 審辯論終結前，得撤回其告
    訴，告訴經撤回者，應諭知不受理之判決，且得不經言詞辯
    論為之，刑事訴訟法第238 條第1 項、第303 條第3 款、第
    307 條分別定有明文。本案公訴人認被告蔡坤慶如上犯行，
    係犯刑法第284 條第2 項前段之業務過失傷害罪嫌，依同法
    第287 條前段規定，須告訴乃論。茲本件告訴人（兼被告）
    邱國洲已具狀撤回對被告蔡坤慶之告訴，有刑事撤回告訴狀
    在卷可稽，揆諸如上說明，爰就此部分不經言詞辯論，為不
    受理判決之諭知。
據上論斷，應依刑事訴訟法第299 條第1 項前段、第303 條第3
款、第307 條、第310 條之2 、第454 條，修正前刑法第185 條
之3 、第47條第1 項、第41條第1 項前段，刑法施行法第1 條之
1 第1 項，判決如主文。
本案由檢察官郭季青提起公訴，經檢察官吳文正到庭執行職務。
中    華    民    國   100    年    12    月    30    日
                       刑事第3 庭法  官   黎錦福
上列正本證明與原本無異。
如不服本判決，應於判決送達後10日內敘明上訴理由，向本院提
出上訴狀（應附繕本），上訴於臺灣高等法院。其未敘述上訴理
由者，應於上訴期間屆滿後20日內向本院補提理由書「切勿逕送
上級法院」。
                                 書記官   蔡麗春
中    華    民    國   100    年    12    月    30    日
附錄本案所犯法條全文
中華民國刑法第185條之3
服用毒品、麻醉藥品、酒類或其他相類之物，不能安全駕駛動力
交通工具而駕駛者，處1 年以下有期徒刑、拘役或科或併科15萬
元以下罰金。